臺灣高雄地方法院刑事判決　　　　　　　　　　　　九十三年度訴字第二九六八號
　　公　訴　人　臺灣高雄地方法院檢察署檢察官
　　被　　　告　乙○○　男　二.
右列被告因違反毒品危害防制條例案件，經檢察官提起公訴（九十三年度核退毒偵字
第二六０號），本院合議庭裁定由受命法官獨任進行簡式審判程序，判決如左：
    主  文
乙○○施用第一級毒品，累犯，處有期徒刑玖月，扣案之第一級毒品海洛因壹包（淨
重零點零柒公克、包裝重零點壹伍公克）沒收銷燬之；又施用第二級毒品，累犯，處
有期徒刑伍月，扣案之第二級毒品甲基安非他命貳包（合計驗前毛重壹點公克、驗
後毛重壹點貳公克）沒收銷燬之。應執行有期徒刑壹年，扣案之第一級毒品海洛因壹
包（淨重零點零柒公克、包裝重零點壹伍公克）、第二級毒品甲基安非他命貳包（合
計驗前毛重壹點公克、驗後毛重壹點貳公克）。
    事  實
一、乙○○曾於民國八十五年間因妨害家庭等案件、贓物等案件，分別經本院以八十
    五年度訴字第三０六三號刑事判決分別判處有期徒刑八月、三年二月，應執行有
    期徒刑三年六月確定；以八十五年度易字第六七五九號刑事判決分別判處有期徒
    刑三月、三月，應執行有期徒刑五月確定，復經聲請前開四案定其應執行有期徒
    刑四年二月確定，嗣經移送執行，於八十八年五月二十八日因縮短刑期假釋出監
    並付保護管束，復於假釋保護管束期間，因施用毒品案件，經撤銷假釋，應執行
    殘刑有期徒刑一年八月二日，於九十二年四月九日縮短刑期執行完畢。其前於八
    十九年間因施用毒品案件，經本院以八十九年度毒聲字第二０七０號裁定送勒戒
    處所觀察、勒戒後，認有繼續施用毒品之傾向，經本院以八十九年度毒聲字第二
    七０三號裁定令入戒治處所施以強制戒治，並以八十九年度毒聲字第六七三０號
    裁定停止戒治付保護管束，復以八十九年度毒聲字第九八六０號裁定撤銷停止戒
    治令入戒治處所施以強制戒治，於九十年九月一日強制戒治期滿執行完畢，經臺
    灣高雄地方法院檢察署檢察官於九十年九月七日以九十年度戒毒偵字第九九三號
    為不起訴處分確定。詎其不知悔改，明知海洛因及甲基安非他命業經公告為毒品
    危害防制條例第二條第二項所列管之第一、二級毒品，不得非法持有、施用，復
    基於施用第一級毒品海洛因、第二級毒品甲基安非他命之犯意，於九十年九月一
    日強制戒治執行完畢釋放後五年內，於九十三年八月十五日中午十二時三十分，
    在高雄縣仁武鄉某處工地內，將海洛因摻入香菸內點燃吸食或將甲基安非他命以
    鋁箔紙隔熱燒烤吸食煙霧之方式，分別施用第一級毒品海洛因、第二級毒品甲基
    安非他命各一次。嗣經警方於九十三年八月十五日晚上十一時，在高雄市○○區
    ○○路與建國路口臨檢查獲，並扣得第一級毒品海洛因一包（淨重零點零七公克
    、包裝重零點一五公克）、第二級毒品甲基安非他命二包（合計驗前毛重一點三
    公克、驗後毛重一點二公克）且於九十三年八月十六日上午十一時二十二分採尿
二、案經高雄市政府警察局三民第二分局報請臺灣高雄地方法院檢察署檢察官偵查起
    訴。
    理  由
一、本案被告乙○○所犯係死刑、無期徒刑、最輕本刑為三年以上有期徒刑以外之罪
    ，其於準備程序就前揭被訴事實為有罪之陳述，經受命法官告知簡式審判程序之
    旨，並聽取其與公訴人之意見後，本院認無不得或不宜改依簡式審判程序進行之
    處，爰依刑事訴訟法第二百七十三條之一第一項、第二百八十四條之一，裁定本
    件由受命法官獨任進行簡式審判程序，合先敘明。
二、訊據被告對其於右揭時、地施用第一級毒品海洛因及第二級毒品甲基安非他命之
    事實，於本院審理時（參見本院九十四年一月十八日審判筆錄）坦承不諱，且有
    扣案粉末一包及晶體二包，經分別送驗後係第一級毒品海洛因（淨重零點零七公
    克、包裝重零點一五公克）、第二級毒品甲基安非他命（合計驗前毛重一點三公
    克、驗後毛重一點二公克），此有法務部調查局九十三年九月二十九日調科壹字
    第二二００一八一九０號鑑定通知書、高雄醫學大學附設中和紀念醫院九十三年
    十二月七日報告編號九三一二—七七檢驗報告各一紙附卷可稽。另查：
  (一)被告係於九十三年八月十六日上午十一時二十二分，經警方採集其尿液送驗結果
    ，呈嗎啡、甲基安非他命陽性反應，此有高雄市立凱旋醫院九十三年九月十三日
    轉碼編號00000000濫用藥物尿液檢驗報告及尿液驗畢簽收簿各一紙附卷
    可稽，足見被告確有施用第一、二級毒品海洛因、甲基安非他命之事實無訛。
  (二)按海洛因施用入人體後水解還原成嗎啡，再循嗎啡之代謝方式排出體外，業據行
    政院衛生署藥物食品檢驗局七十三藥檢壹字第○三○二二一號函說明綦詳，且依
    醫學臨床實驗及根據英國藥學會出版ＩｓｏｌａｔｉｏｎａｎｄＩｎｄｅｎｔｉ
    ｆｉｃａｔｉｏｎｏｆＤｒｕｇｓ乙書第二九三頁載明：海洛因經注射入人體後
    ，在體內迅速水解成６ＭｏｎｏａｃｅｔｙＩｍｏｒｐｈｉｎｅ，再緩緩繼續水
    解成嗎啡，然後再循嗎啡之代謝方式排出，同書第四三一至四三二頁並載有：嗎
    啡經注射入人體後，約百分之五十以上於八小時內自尿中排出，至二十四小時排
    出約百分之九十，但四十八小時後仍有微量可檢出等語。又甲基安非他命經口服
    投與後，約百分之七十於二十四小時內可自尿液中排出，而其尿液內含甲基安非
    他命成分之檢出，與投與甲基安非它命的量、個人體質、檢驗儀器之精密度有關
    ，通常採尿化驗是否呈陽性反應，應以投與後二十四小時內所採者為宜，此亦有
    行政院衛生署藥物食品檢驗局（八０）藥檢醫字第四五二九號函可查。是依上開
    說明，佐以被告前揭尿液檢驗報告，被告自白於前揭時間，分別有施用第一級毒
    品海洛因、第二級毒品甲基安非他命各一次等語，核與前揭事證相符，應堪採信
    。
  (三)另犯毒品危害防制條例第十條施用第一級、第二級毒品之罪者，檢察官應先聲請
    法院裁定將被告令送勒戒處所觀察、勒戒，經觀察、勒戒後，認有繼續施用毒品
    傾向者，應由檢察官聲請法院裁定令入戒治處所施以強制戒治，且經強制戒治執
    行完畢釋放後，五年內再犯第十條之罪，檢察官應依一般刑事訴訟程序予以起訴
    論罪科刑，此觀諸毒品危害防制條例第二十條第一項、第二項、第二十三條第二
    項前段規定自明。經查，被告前於八十九年間因施用毒品案件，經本院以八十九
    年度毒聲字第二０七０號裁定送勒戒處所觀察、勒戒後，認有繼續施用毒品之傾
    向，經本院以八十九年度毒聲字第二七０三號裁定令入戒治處所施以強制戒治，
    並以八十九年度毒聲字第六七三０號裁定停止戒治付保護管束，復以八十九年度
    毒聲字第九八六０號裁定撤銷停止戒治令入戒治處所施以強制戒治，於九十年九
    月一日強制戒治期滿執行完畢，經臺灣高雄地方法院檢察署檢察官於九十年九月
    七日以九十年度戒毒偵字第九九三號為不起訴處分確定等情之事實，此有臺灣高
    等法院被告全國前案紀錄表、本院被告院內索引卡紀錄表、臺灣高雄地方法院檢
    察署刑案資料查註紀錄表各一紙附卷可參。被告前既曾因施用毒品案件，經強制
    戒治後，復因施用毒品，其於前開強制戒治執行完畢釋放後五年內，再犯本案施
    用毒品罪，依毒品危害防制條例第二十三條第二項之規定，屬應依法論罪科刑之
    行為，依前開說明，本案被告上開所為，係於九十年九月一日強制戒治執行完畢
    釋放後五年內，再犯毒品危害防制條例第十條第一項施用第一、二級毒品罪，事
    證明確，被告上開犯行洵堪認定。
三、按海洛因、甲基安非他命為毒品危害防制條例第二條第二項第一、二款所明定之
    第一、二級毒品。核被告所為，係犯同條例第十條第一項之施用第一級毒品罪及
    同條例第十條第二項之施用第二級毒品罪。被告持有第一、二級毒品進而施用，
    持有之低度行為各為施用之高度行為所吸收，均不另論持有毒品之罪。被告所犯
    上開二罪，罪名各別，行為互異，應分論併罰。另查，被告曾於八十五年間因妨
    害家庭等案件、贓物等案件，分別經本院以八十五年度訴字第三０六三號刑事判
    決分別判處有期徒刑八月、三年二月，應執行有期徒刑三年六月確定；以八十五
    年度易字第六七五九號刑事判決分別判處有期徒刑三月、三月，應執行有期徒刑
    五月確定，復經聲請前開四案定其應執行有期徒刑四年二月確定，嗣經移送執行
    ，於八十八年五月二十八日因縮短刑期假釋出監並付保護管束，復於假釋保護管
    束期間，因施用毒品案件，經撤銷假釋，應執行殘刑有期徒刑一年八月二日，於
    九十二年四月九日縮短刑期執行完畢，此有臺灣高等法院被告全國前案紀錄表、
    本院被告院內索引卡紀錄表、臺灣高雄地方法院檢察署刑案資料查註紀錄表各一
    份存卷可考，其於五年內再犯本案有期徒刑以上之罪，為累犯，均應依刑法第四
    十七條之規定各加重其刑。爰審酌被告前因施用毒品案件經強制戒治執行完畢釋
    放後，仍未能徹底戒絕毒品，復犯本案施用毒品罪，顯見其無戒毒悔改之意，惟
    念其施用毒品之次數、施用毒品乃自戕一己之身體健康，尚未對他人造成危害，
    且犯後已坦承犯行，態度良好等一切情狀，各量處如主文所示之刑，並定其應執
    行之刑。
四、又毒品危害防制條例第十八條第一項前段之規定，乃刑法第三十八條第一項第一
    款之特別規定，此所稱查獲之毒品，係指有罪判決書於事實欄內，已經認定為被
    告有罪事實之毒品，即足當之，不以仍屬於被告所有者為限（最高法院九十二年
    年度臺非字第二九七號裁判要旨參照）。經查，扣案粉末一包（淨重零點零七公
    克、包裝重零點一五公克）、晶體二包（合計驗前毛重一點三公克、驗後毛重一
    點二公克）經分別送驗後確實為第一級毒品海洛因、第二級毒品甲基安非他命，
    已如前述，屬違禁物，不問是否屬與犯人所有與否，依毒品危害防制條例第十八
    條第一項前段規定，併予宣告沒收銷燬之。又鑑定耗損之毒品，既已滅失，即無
    庸併予宣告沒收銷燬，附此敘明。
據上論斷，應依刑事訴訟法第二百七十三條之一第一項、第二百九十九條第一項前段
，毒品危害防制條例第十條第一項、第二項、第十八條第一項前段，刑法第十一條、
第四十七條、第五十一條第五款，判決如主文。
本案經檢察官甲○○到庭執行職務。
中　　　華　　　民　　　國　　九十四　　年　　　一　　　月　　二十五　　日
                                  臺灣高雄地方法院刑事庭
                                      法　官  唐中興
右正本證明與原本無異。
如不服本判決，應於判決送達後十日內，向本院提出上訴狀。
                                      書記官  顏宗貝
中　　　華　　　民　　　國　　九十四　　年　　　一　　　月　　二十五　　日
附錄本案判決論罪科刑法條：
毒品危害防制條例第十條
施用第一級毒品者，處六月以上五年以下有期徒刑。
施用第二級毒品者，處三年以下有期徒刑。
